【裁判字號】    98,交上易,722
【裁判日期】    981026
【裁判案由】    公共危險
【裁判全文】
臺灣高等法院臺南分院刑事判決       98年度交上易字第722號
上  訴  人  臺灣臺南地方法院檢察署檢察官
被      告  甲○○
上列上訴人因被告公共危險案件，不服臺灣台南地方法院98年度
交易字第192號中華民國98年8月25日第一審判決（起訴案號：臺
灣台南地方法院檢察署98年度偵字第10312號），提起上訴，本
院判決如下：
    主  文
上訴駁回。
    理  由
一、依刑事訴訟法第350條、第361條、第362條、第367條規定，
    不服地方法院之第一審判決而上訴者，須提出上訴書狀，並
    應敘述具體理由，為上訴必備之程式；其所提出之書狀未敘
    述上訴理由，或僅曾以言詞陳述上訴理由者，均應於上訴期
    間屆滿後20日內補提理由書於第一審法院。第一審法院經形
    式審查，認逾期未補提上訴理由者，應定期間先命補正；逾
    期未補正者，為上訴不合法律上之程式，應以裁定駁回。倘
    已提出上訴理由，但所提非屬具體理由者，則由第二審法院
    以上訴不合法律上之程式，判決駁回。而所謂具體理由，必
    係依據卷內既有訴訟資料或提出新事證，指摘或表明第一審
    判決有何採證認事、用法或量刑等足以影響判決本旨之不當
    或違法，而構成應予撤銷之具體事由，始克當之（例如：依
    憑證據法則具體指出所採證據何以不具證據能力，或依憑卷
    證資料，明確指出所為證據證明力之判斷如何違背經驗、論
    理法則）；倘僅泛言原判決認定事實錯誤、違背法令、量刑
    失之過重或輕縱，而未依上揭意旨指出具體事由，或形式上
    雖已指出具體事由，然該事由縱使屬實，亦不足以認為原判
    決有何不當或違法者（例如：對不具有調查必要性之證據，
    法院未依聲請調查亦未說明理由，或援用證據不當，但除去
    該證據仍應為同一事實之認定），皆難謂係具體理由，俾與
    第二審上訴制度旨在請求第二審法院撤銷、變更第一審不當
    或違法之判決，以實現個案救濟之立法目的相契合，並節制
    濫行上訴。（最高法院97年台上字第892號判決意旨參照）
二、本件檢察官上訴意旨略以：「被告前於民國92年間因酒後駕
    車公共危險案件，經台灣台南地方法院檢察署為緩起訴處分
    確定後，猶不知悔改，於94年間再犯相同類型案件，經法院
    判處有期徒刑三月確定，並易科罰金執行完畢。復於五年內
    再犯本件，酒測結果更高達每公升0.94毫克，顯見上開處遇
    已難收矯正之效，如仍以得易科罰金之刑度令被告擔負罪責
    ，將難收矯治之效，無法維持法秩序，並有危害公眾行車安
    全之虞。原審量處刑度實屬過輕，爰請撤銷原判決，對被告
    宣告有期徒刑七月之刑度，以資懲儆，爰依刑事訴訟法第34
    4條第1項、第361條項提起上訴。」云云。
三、惟查:
(一)按量刑的輕重，屬事實審法院得依職權自由裁量之事項，苟
    已斟酌刑法第57條各款所列情狀而未逾越法定刑度，不得遽
    指為違法，且在同一犯罪事實與情節，如別無其他加重或減
    輕之原因，下級審量定之刑，亦無過重或失輕之不當情形，
    則上級審法院對下級審法院之職權行使，原則上應予尊重。
    查本件原判決認定被告甲○○有原判決事實欄所載之犯行，
    業已敘明所憑證據及認定之理由，經核並無違反經驗法則及
    論理法則。且原判決認被告所為，係犯刑法第185條之3之公
    共危險罪，而援引刑法第185條之3、第47條第1項、第41 條
    第1項前段，刑法施行法第1條之1，就其所確認之事實而為
    法律之適用，亦無違誤。復敘明被告就上開犯行構成累犯，
    應依法加重其刑，並審酌被告有原判決犯罪事實欄所載二次
    酒後駕車公共危險之前科素行，猶不知悔改，再犯本件構成
    要件相同之酒後駕車公共危險案件，嚴重危及行車安全，並
    審酌其犯罪之手段、生活狀況、大專畢業之智識程度及犯罪
    後坦承犯行之態度等一切情狀，量處有期徒刑六月，並諭知
    易科罰金之折算標準，即已詳細記載其審酌科刑之一切情狀
    之理由，且既未逾越法定刑度，又未濫用自由裁量之權限，
    刑度亦屬妥適，核無不當或違法之情形。
(二)本件檢察官提起上訴，僅指稱被告已有二次酒後駕車之前科
    ，猶不知悔改，再犯本件酒後駕車之公共危險罪，且本件酒
    測結果高達每公升0.94毫克，如仍以得易科罰金之刑度令被
    告擔負罪責，將難收矯治之效，而認原審量處刑度實屬過輕
    云云。然上諸情節業經原判決於量刑時予以審酌，有如前述
    ，要難認原判決有何不當或違法，核非前揭法條所規定上訴
    應敘明之具體理由。此外，檢察官復未具體指摘原判決關於
    認定事實、適用法律及量刑等事項，究有何違法或不當之具
    體情形。是核檢察官之上訴意旨，僅泛稱量刑不當，並未依
    據卷內既有訴訟資料或提出新事證，指摘或表明第一審判決
    有何採證認事、用法或量刑有濫用裁量權限等足以影響判決
    本旨之不當或違法之具體事由（按上訴理由是否具體，係屬
    第二審審查之範圍，不在命補正之列，刑事訴訟法第361條
    修正立法理由參照）。從而，揆諸上開規定，本件上訴顯屬
    違背法律上之程式，自應予以駁回，並不經言詞辯論為之。
五、依刑事訴訟法第367條前段、第372條，判決如主文。
中    華    民    國    98    年    10    月    26    日
                  刑事第六庭    審判長法  官  董武全
                                      法  官  沈揚仁
                                      法  官  賴純慧
以上正本證明與原本無異。
不得上訴。
                                      書記官  馬愛君
中    華    民    國    98    年    10    月    26    日


司法院資訊處製作；財團法人民間司法改革基金會備份。
